---
# Preámbulo con paquetes y definiciones básicas
# Se incluyen los comandos mínimos de LaTeX
#title: Boceto para pdf de R Markdown
author:
 - Gobierno de Datos
header-includes:
  - \usepackage{array}
  - \usepackage{booktabs}
  - \usepackage{amsmath}
  - \allowdisplaybreaks #% para permitir rompimiento de ecuaciones en p\'aginas distintas
    #% ver http://tex.stackexchange.com/questions/51682/is-it-possible-to-pagebreak-aligned-equations
    #% para m\'as detalles
  #- \numberwithin{equation}{section} # Para numerar ecuaciones por secciones cuando están numeradas
  - \usepackage{amssymb}
  - \usepackage{mathtools}
  - \usepackage{braket}
  - \usepackage[shortlabels]{enumitem}
  - \usepackage[spanish]{babel}
  - \decimalpoint
  - \usepackage{graphicx}
  - \usepackage{caption}
  - \renewcommand{\and}{\\}
  - \renewcommand{\arraystretch}{1.2}
  - \usepackage{booktabs}
  - \usepackage{float}
  - \usepackage[font=small,labelfont=bf]{caption}
  - \usepackage{fancyhdr}
  - \usepackage{dsfont}
  # Usa el comando \mathds{1}
  # Ver
  # https://tex.stackexchange.com/questions/26637/how-do-you-get-mathbb1-to-work-characteristic-function-of-a-set
  # para más información acerca de números con estilo mathbb
  - \newcommand{\mb}[1]{\mathbb{#1}}
  # para usar kableExtra se requieren los siguientes paquetes
  # ver
  # https://haozhu233.github.io/kableExtra/awesome_table_in_pdf.pdf
  # para más detalles
  - \usepackage{booktabs}
  - \usepackage{longtable}
  - \usepackage{array}
  - \usepackage{multirow}
  - \usepackage{wrapfig}
  - \usepackage{float}
  - \usepackage{colortbl}
  - \usepackage{pdflscape}
  - \usepackage{tabu}
  - \usepackage{threeparttable}
  - \usepackage{threeparttablex}
  - \usepackage[normalem]{ulem}
  - \usepackage{makecell}
  - \usepackage{xcolor}
output: 
  pdf_document:
    #toc: true
    toc_depth: 2
    number_sections: true
    df_print: kable
    highlight: tango
---

```{r setup, include = FALSE}
knitr::opts_chunk$set(echo = TRUE, warning = FALSE)
```

```{r include = FALSE, echo = FALSE}
##  LIBRERÍAS
# Aquí vamos a incluir las librerías que necesitemos
# En donde se pongan pedazos de código, únicamente se comentará
# Es BUENA PRÁCTICA poner las librerías al principio, por ello las ponemos aquí
#install.packages()
# library(library_name)
library(knitr)
#install.packages("kableExtra")
library(kableExtra)
library(cluster)
library(mclust)
library(factoextra)
library(dendextend)
library(ggplot2)
library(tinytex)
```




<!-- AQUÍ INICIA LA PÁGINA DE TÍTULO
  Indicaciones:
          El nombre de los autores aparece al principio, allí puede cambiar su correo
          SIEMPRE PONER LA FECHA CORRECTA (la de entrega)
          ESCRIBIR CADA VEZ EL NOMBRE DE LA MATERIA CORRESPONDIENTE
-->

\title{ {\sc Consejo Nacional de Ciencia y Tecnología}\\
\vspace{1cm}{\sc Dirección de Análisis de Datos y Sistemas de Información Geográfica}\\ 
         \vspace{1.5cm} {Cómo usar Git y no morir en el intento} 
       }
  
\date{\vspace{1.5cm}Ciudad de México\\
      \vspace{1cm} \today }

 \maketitle
 

\thispagestyle{fancy}
\newpage

<!-- FIN DE LA PÁGINA DE  TÍTULO-->

<!-- INICIO ÍNDICE -->

\tableofcontents
\newpage
<!-- FIN INDICE -->



<!-- INICIO DOCUMENTO -->

# Cómo usar Git y no morir en el intento

## Vincular Git y GitHub

## Clonar un repositorio existente en la nube o remoto

## Modificar archivos Markdown (MD)

### Revisar el estado del repositorio local

### Actualizar el repositorio local

### Publicar cambios al repositorio en la nube o remoto

```{r}
# Introducción al uso de Git y Github 

###Con el objetivo de facilitar el trabajo tranasparente y colaborativo entre los equipos de Gobierno de datos, se ha generado esta guí para el uso de herramientas para el control de versiones Git y Github.
sum(5,8)

```

## Comándos básicos de Git

## esto es una prueba rey. Se agrega como test
## esto es el otro test rey.